# Yannick

# Matongo

Permis B, Véhiculé 36 ans

### Compétence

**Front-End** HTML/CSS JavaScript **Bootstrap** Tailwind React Angular









### **QUALITES**



### **Autonome**

Prendre des initiatives, gérer le temps et régler seul des problèmes



S'adapter aux nouveaux projets, résoudre les problèmes et prendre des décisions saines

🖈 Esprit D'équipe Bon relationnelle, altruisme, solidaire

### **LANGUES**

**Anglais** 

### <u>INTÉR</u>ÊTS









# DEVELOPPEUR FULL-STACK

Diplômé en Conception et Développement Web, mon objectif est de créer des expériences exceptionnelles sur les plateformes web et mobile. Fort de ma formation en tant que concepteur développeur, mon expertise me permet d'élaborer des solutions sur mesure, répondant aux besoins spécifiques de chaque projet.

#### Adresse

### Github

45 rue Albert Moreau /yannickMatongo 77 000 Melun

☐ Téléphone

■ Mail

06 59 26 53 10

nay77127@gmail.com

# **EXPÉRIENCE**

### 2020-2022

### Développeur Web Full Stack

Blvckpixel, Paris (75)

- Développement backend et frontend d'une vingtaine de site internet en langage Symfony, React, PHP, JavaScript, WordPress, Analyse des besoins client et création du cahier des charges
- Conception et gestion de base de données avec MySQL
- Gestion Du SEO
- Utilisation de Git (Gitlab et Github)

### 2022-2023

### Concepteur - Développeur Web et Mobile

Cocktail-Scandinave, Saint-Fargeau-Ponthierry (77)

- Conception et développement d'une application mobile.
- Création et intégration d'API externes, Gestion 11 sites internet du groupe.

## **FORMATION**

### 2022-2023

### Licence Concepteur Développeur **D'Application**

Doranco, Paris

- Langage Java
- Securité des applications
- Persistance des données avec Java-JPA-Hibernate
- Javascript / DOM / AJAX
- React / React Native
- Angular
- Node.js
- Mysql / Mongo DB / Java-JPA-Hibernate
- Android Java
- Design patterns / Methode Agiles / UML / RUP
- GIT

### 2021-2022

### **Développeur Web Full Stack**

Doranco, Paris

- Framework Bootstrap HTML / CSS WordPress
- Développement des sites web avec PHP, JavaScript et DOM, jQuery, Réalisation de Maquette, Développements de site avec Symfony et React
- Conception et gestion de base de données avec MySQL
- Gestion du SEO et Utilisation de Git, méthode Agiles